【裁判字號】    88,訴,643
【裁判日期】    890111
【裁判案由】    違反毒品危害防制條例
【裁判全文】
臺灣基隆地方法院刑事判決                          八十八年度訴字第六四三號
    公  訴  人  臺灣基隆地方法院檢察署檢察官
    被      告  乙○○
    選任辯護人  黃丁風律師
右列被告因違反毒品危害防制條例案件，經檢察官提起公訴 (八十八年度偵字第六０
四七號)，本院判決如左：
    主      文
乙○○轉讓第二級毒品，處有期徒刑捌月，緩刑年。
扣案之安非他命壹小包淨重壹點參公克沒收銷燬之。
    事      實
一、乙○○明知毒品危害防制條例第二條第二項第二款已將安非他命列為第二級毒品
    ，於民國八十八年十月八日下午三時許，在基隆市○○路附近以新台幣（下同）
    三千元之代價，向姓名年籍不詳綽號「阿文」者購得安非他命一小包，隨即於同
    日下午四時三十分許前往台北縣萬里鄉○○村○○路十一號三樓丙○○住處，無
    償轉讓第二級毒品安非他命與甲○○施用一次（施用毒品之部分另由台灣基隆地
    方法院檢察署檢察官偵查中）。嗣於八十八年十月八日下午六時許，為警在上址
    查獲乙○○、甲○○施用第二級毒品安非他命，始循線查悉上情，並當場扣得乙○○所有之安非他命一小包淨重一點三公克及丙○○所有之吸食器一組。
二、案經台北縣警察局金山分局報請台灣基隆地方法院檢察署檢察官偵查起訴。
    理      由
一、前揭犯罪事實，迭據被告乙○○於警訊、檢察官偵查及本院審理中坦承不諱，核
    經另案被告甲○○、丙○○於警訊及偵查中證述之情節相符，並有被告所有之第
    二級毒品安非他命一小包淨重一‧三公克扣案可證，被告之自白顯與事實相符，
    本件事證已甚明確，被告其犯行洵堪認定，應予依法論科。
二、核被告乙○○無償轉讓安非他命與甲○○施用之行為，係犯毒品危害防制條例第
    八條第二項之轉讓第二級毒品罪。被告持有第二級毒品安非他命之低度行為，應
    為轉讓第二級毒品安非他命之高度行為所吸收，不另論處。爰審酌被告之素行尚
    佳、犯罪動機、目的、轉讓之次數、所生危害非大、現已有正當職業、犯後態度
    深表悔悟等一切情狀，量處如主文所示之刑。末查被告前未曾受有期徒刑以上刑
    之宣告，有台灣基隆地方法院檢察署前科資料個案查詢表一紙附卷可稽，且因一
    時失慮，偶觸刑章，其經此偵審程序，本院認其當知警惕，應無再犯之虞，因認
    其所宣告之刑，以暫不執行為適當，併予宣告緩刑三年，以勵來茲而啟自新。
三、扣案之安非他命淨重一．三公克係第二級毒品，屬違禁物，應依毒品危害防制條
    例第十八條第一項前段宣告沒收銷燬之，又扣案之安非他命吸食器一組，其性質
    並非「專供」施用第二級毒品所用之物，且非被告所有，此業據被告於本院審理
    時供明在卷，自不得宣告沒收，附此敘明。
四、公訴意旨另以被告乙○○於八十八年十月八日下午三時許，在台北縣萬里鄉○○
    村○○路十一號三樓丙○○住處，無償轉讓第二級毒品安非他命與丙○○施用一
    次，因認被告另涉有毒品危害防制條例第八條第二項之轉讓第二級毒品罪嫌云云
    ，公訴人認被告涉有前揭犯行，無非係以被告於偵查中之自白為其主要論據。按
    犯罪事實應依證據認定之，無證據不得推定其犯罪事實，又不能證明被告犯罪或
    其行為不罰者，應諭知無罪之判決，刑事訴訟法第一百五十四條、第三百零一條
    第一項定有明文；又被告之自白，不得作為有罪判決之唯一證據，仍應調查其他
    必要之證據，以查其是否與事實相符，為刑事訴訟法第一百五十六條第二項所明
    定，所稱應調查其他必要之證據云者，並不限於此項自白確出於任意性而已，尤
    重在其有補強證據以擔保被告自白之真實性，亦即以補強證據之存在，藉以限制
    合法自白在證據上之價值，俾發現實質之真實。故即使被告之自白出於任意性，
    然若別無其他補強證據足以擔保其自白確與犯罪事實相符者，該自白仍非刑事訴
    訟法上得據之為認定被告犯罪事實之證據，當不得僅憑此而為被告不利之認定，
    最高法院八十四年度台上字第四七二八號判決可資參照。訊據被告堅決否認有於
    前揭時地轉讓第二級毒品安非他命予丙○○施用之犯行，辯稱尚未提供與丙○○
    施用即為警查獲等語。經查被告辯稱為警查獲時丙○○正於門外把風尚未轉讓其
    施用之事實，業據證人丙○○、甲○○分別於警訊及偵查中證述明確，且現場經
    警實施搜索扣押時，僅在被告及證人甲○○施用安非他命之房間內查獲扣案之安
    非他命一包，於丙○○身上並未扣得安非他命等情，另據證人甲○○證述屬實並
    有搜索扣押證明筆錄一紙附卷可稽，足證被告前開所辯尚堪採信。此外復查無其
    他補強證據足資證明被告自白之真實性，尚難僅憑被告於偵訊中之自白作為其有
    罪判決之唯一證據，揆諸前揭說明，既不能證明被告犯罪，原應諭知無罪之判決
   ，但檢察官認此部分與前揭論罪科刑之部分，有連續犯裁判上一罪之關係，爰不
    另為無罪判決之諭知，附此敘明。
據上論斷應依刑事訴訟法第二百九十九條第一項前段、毒品危害防制條例第八條第二
項、第十八條第一項前段、刑法第十一條前段、第七十四條第一款，判決如主文。
本案經檢察官李太正到庭執行職務。
中      華      民      國    八十九    年      一      月     十一     日
                            臺灣基隆地方法院刑事第二庭
                                    法  官  汪  梅  芬
右正本證明與原本無異。
對於本件判決如有不服，應於收受送達後十日內，向本院提出上訴書狀，上訴於臺灣
高等法院，並按他造當事人之人數附具繕本。
                                    書記官  張  堅  國
中      華      民      國    八十九    年      一      月     十八     日


司法院資訊處製作；財團法人民間司法改革基金會備份。
